Minutes et répertoires du notaire Jean MASSON, décembre 1712 - 28 mai 1750 (étude VII)
Archives nationales
- Minutes de Jean MASSON, 15 novembre 1712 - 30 juin 1750; MC/ET/VII/201 - MC/ET/VII/274
  - Minutes. 1726, juillet - 1726, décembre, juillet 1726 - décembre 1726; MC/ET/VII/243
    - État des meubles appartenant à Pierre Touvenot, sieur de Vauroulant, trésorier receveur général et payeur des rentes de l'hôtel de ville et greffier des productions civiles de la grande chambre du parlement, joint à son contrat de mariage avec Geneviève-Françoise de Vallembras de Sambrenel, fi
      Histoire d'Achille, tapisserie d'Auvergne à grands personnages, 6 pièces, 16 à 17 aunes de cours sur 3 ... 600 l.
      Documents du Minutier central concernant l'histoire de l'art (1700-1750), par Mireille Rambaud, tome II [études I à X, soit 2357 actes], Paris, Archives nationales, 1971, p. 1076 (instrument de recherche imprimé dématérialisé, certaines notices sont plus détaillées dans la version intégrale accessible en ligne par la rubrique 'Autres instruments de recherche', voir contexte dans le Plan d’orientation général - Notaires de Paris, guides thématiques du Minutier).
    - Bacquet (Jean) maître horloger rue de la Juiverie § Inventaire, 31 décembre 1726; MC/ET/VII/243
      inventaire; Bacquet, Jean
    - Jouard (Louis) maître horloger rue de la Monnaie § Inventaire, 31 décembre 1726; MC/ET/VII/243
      inventaire; Jouard, Louis
    - Panier (Josué) maître horloger rue de la Monnaie § Inventaire, 31 décembre 1726; MC/ET/VII/243
      inventaire; Panier, Josué
    - Estienne (Mathieu) horloger rue Béthisy § Inventaire, 31 décembre 1726; MC/ET/VII/243
      inventaire; Estienne, Mathieu
    - Gerard (Benoît) maître horloger rue de l'Arbre Sec § Inventaire, 31 décembre 1726; MC/ET/VII/243
      inventaire; Gerard, Benoît
    - Fortin (Nicolas) maître horloger rue de La Harpe § Inventaire, 31 décembre 1726; MC/ET/VII/243
      inventaire; Fortin, Nicolas
    - Cogniet (Jacques) maître horloger rue de la Monnaie § Inventaire, 31 décembre 1726; MC/ET/VII/243
      inventaire; Cogniet, Jacques
  - Minutes. 1727, janvier - 1727, juin, janvier 1727 - juin 1727; MC/ET/VII/244
    - Caillot (François) maçon à Versailles § Procuration, 10 janvier 1727; MC/ET/VII/244
      procuration; Caillot, François
    - Caillot (Léonard) maçon à Versailles § Procuration, 10 janvier 1727; MC/ET/VII/244
      procuration; Caillot, Léonard
    - Caillot (Gabriel) maçon à Paris § procuration, 10 janvier 1727; MC/ET/VII/244
      procuration; Caillot, Gabriel
    - Petit (Louis) maçon à Vitry § Obligation, 5 février 1727; MC/ET/VII/244
      obligation; Petit, Louis
    - Gombault (Jean Baptiste) peintre sur verre, vitrier ordinaire; place du Vieux du Roi Lauvre § Mariage, 22 février 1727; MC/ET/VII/244
      contrat de mariage; Gombault, Jean Baptiste
    - Gombault (Pierre Christophe) maître vitrier peintre sur verre; place du Vieux Louvre § Mariage de .., 22 février 1727; MC/ET/VII/244
      contrat de mariage; Gombault, Pierre Christophe
    - Durand (Pierre), maître peintre, rue Montorgueil § Remise et délai, 23 février 1727; MC/ET/VII/244
      Durand, Pierre
    - Saint-Julien (Sébastien de), marchand orfèvre, rue Saint-Louis § Notoriété, 13 mars 1727; MC/ET/VII/244
      notoriété; De Saint Julien, Sébastien
    - Cogniet (Jacques) maître horloger rue de la Monnaie § partage, 21 mars 1727; MC/ET/VII/244
      partage; Cogniet, Jacques
    - Gerard (Benoît) maître horloger rue de l'Arbre Sec § partage, 21 mars 1727; MC/ET/VII/244
      partage; Gerard, Benoît
    - Baillieul (Jean) Serrurier à Saint-Denis § liquidation et partage, 31 mars 1727; MC/ET/VII/244
      partage; Baillieul, Jean
    - Berlin (Nicolas), marchand orfèvre joaillier, rue de Gesvres § Quittance, 1er avril 1727; MC/ET/VII/244
      quittance; Berlin, Nicolas
    - Houet Duchesne (François) maître horloger rue des Fossés Saint-Germain-l'Auxerrois § Apprentissage, 8 avril 1727; MC/ET/VII/244
      contrat d'apprentissage; Houet Duchesne, François
    - horloger (apprentissage) § Contrat pour 8 ans, entre Jacques La Pointe, bourgeois de Paris, et François Houet Duchesne, maître horloger, au profit de Etienne Martin La Pointe, âgé de 14 ans, fils dud. Jacques. Moyennant 300 l., 8 avril 1727; MC/ET/VII/244
    - Brasset (Jean) maître menuisier rue Guillaume § Inventaire, 7 mai 1727; MC/ET/VII/244
      inventaire; Brasset, Jean
    - Vauthier (Michel), peintre sculpteur, rue Beaurepaire § Mariage de .., 25 mai 1727; MC/ET/VII/244
      contrat de mariage; Vauthier, Michel
  - Minutes. 1727, juillet - 1727, décembre, juillet 1727 - décembre 1727; MC/ET/VII/245
    - Procuration concernant Adrien Favereau, maître peintre., 15 juillet 1727; MC/ET/VII/245
      procuration; Favereau, Adrien
    - Constitution concernant Marin Marais, ordinaire de la musique du roi, quartier Saint-Marcel., 22 juillet 1727; MC/ET/VII/245
      Date de création de la notice: 2014 (N. Jourdain)
    - BRASSET (Jean) Maître menuisier Rue Guillaume § Mariage de .., 1er août 1727; MC/ET/VII/245
      contrat de mariage; Brasset, Jean
    - PLANIÉ (Jean) Entrepreneur de bâtiments Rue Saint-Victor § Marché, 8 septembre 1727; MC/ET/VII/245
      marché; Planié, Jean
    - GODARD (Pierre) Maître maçon gde rue du faubourg S Denis § Marche de maçonnerie (réparations), 2 octobre 1727; MC/ET/VII/245
      marché; Godard, Pierre
    - GODARD (Pierre) Maître maçon grde rue faubourg Saint-Denis § Quittance, 5 octobre 1727; MC/ET/VII/245
      quittance; Godard, Pierre
    - PLANIÉ (Jean) Entrepreneur de bâtiments Rue Saint-Victor. § Quittance et Constitution .., 17 novembre 1727; MC/ET/VII/245
      quittance; constitution de rente; Planié, Jean
    - NOBLET (Charles) Maître Cartier Rue du Rempart § Inventaire .., 11 décembre 1727; MC/ET/VII/245
      inventaire; Noblet, Charles
    - COGNIET (Jacques) Maître horloger Rue de la Monnaie § Quittance -, 17 décembre 1727; MC/ET/VII/245
      quittance; Cogniet, Jacques
    - Geofffroy (Nicolas), maître peintre, rue Saint-Honoré § Testament de la femme de .., 28 décembre 1727; MC/ET/VII/245
      testament; Geoffroy, Nicolas
    - BABAULT (Jean) orfèvre; Rue Saint-Louis en l'Isle § Inventaire .., 29 décembre 1729; MC/ET/VII/245
      inventaire; Babault, Jean
  - Minutes. 1728, janvier - 1728, juin, janvier 1728 - juin 1728; MC/ET/VII/246
    - Bail pour six ans, par Pierre-Josse Perrot, peintre du roi, demeurant rue Froidmanteau, à Jean-François Vignon, marchand de vin, et Françoise Dereconseille, son épouse, de partie d'une maison rue Froidmanteau, à l'enseigne de La Perdrix, comprenant une boutique et des chambres, moyennant 500 livres de loyer annuel., 12 janvier 1728; MC/ET/VII/246
      Documents du Minutier central concernant l'histoire de l'art (1700-1750), par Mireille Rambaud, tome II [études I à X, soit 2357 actes], Paris, Archives nationales, 1971, p. 361 (instrument de recherche imprimé dématérialisé, certaines notices sont plus détaillées dans la version intégrale accessible en ligne par la rubrique 'Autres instruments de recherche', voir contexte dans le Plan d’orientation général - Notaires de Paris, guides thématiques du Minutier).
    - PRADEL (Claude) entrepreneur des travaux de la Monnaie Serrurier Rue de la Monnaie § Comparution..., 12 janvier 1728; MC/ET/VII/246
    - CAZAUBON (Jacques) Maître doreur sur métaux Rue du Petit Reposoir § Inventaire, 23 janvier 1728; MC/ET/VII/246
      inventaire; Cazaubon, Jacques
    - CAZAUBON (Pierre) Maître doreur sur métaux Paroisse Saint-Germain-l'Auxerrois § Inventaire, 23 janvier 1728; MC/ET/VII/246
      inventaire; Cazaubon, Pierre
    - Transaction entre Jean-Baptiste Féret, demeurant quai de l'École, seul héritier de sa soeur, Anne Féret, laquelle était légataire universelle en usufruit de François Sicre, maître peintre, et Jean Tagrin, bourgeois de Paris, demeurant rue Coquillère, procureur d'Antoine Ducup, président au présidial, lieutenant général juge mage de la sénéchaussée de Lauraguais et maire de la ville de Castelnaudary, et des autres conseillers, juges, directeurs du présidial et de l'hôpital de Castelnaudary, à propos de la succession dudit Sicre qui, par testament en date du 1er août 1705, a laissé l'usufruit de ses biens à ladite Anne Feret et la propriété d'iceux à la ville de Castelnaudary, laquelle, par acte du 14 avril 1727, en a fait le transport à l'hôpital Saint-Jacques-Saint-Roch, de Castelnaudary., 15 mars 1728; MC/ET/VII/246
      La succession dudit Sicre se montait, au jour de son décès, à 59.632 livres 15 sols 4 deniers en meubles et rentes. Dans l'énumération des biens passés à ladite Anne Feret, est mentionné, pour 200 livres, un tableau sur bois: Apollon et le satyre Marsyas (article 60 de l'inventaire de Sicre) 'lequel n'a pu être vendu'.
      Pièces jointes:
      1714, 16 juillet. Constitution de 100 livres de rente sur les aides et gabelles au profit d'Anne Féret.
      1727, 14 avril. Transport par la ville de Castelnaudary à l'hôpital de cette ville des biens de la succession Sicre.
      1727, 16 septembre. Procuration des magistrats de Castelnaudary à Jean Tagrin.
      1728, 3 juin. Approbation de la transaction ci-dessus par les magistrats de Castelnaudary.
    - AUTIN (Nicolas) Maître doreur Rue Saint-Denis § Mainlevée., 26 mars 1728; MC/ET/VII/246
      Autin, Nicolas
    - GOSSELIN Horloger § Montre par .. Inventaire après décès .., 27 mars 1728; MC/ET/VII/246
    - CAZAUBON (Pierre) Maître doreur sur métaux Rue Béthisy § Mariage de .., 13 avril 1728; MC/ET/VII/246
      contrat de mariage; Cazaubon, Pierre
    - Avis de parenté. François Girault. Maître de danse. Rue des Gravilliers., 9 mai 1728; MC/ET/VII/246
      avis; Gravilliers (rue des); Girault, François; danseur; enseignant
    - BRODEUR (apprentissage) § Mise en .. par MENAGER (Claude) Maître brodeur de sa fille Marie-Madeleine 15 ans chq MONVOISIN (Philippe), pour quatre ans, nourrie, logée, blanchis, 9 mai 1728; MC/ET/VII/246
    - MENAGER (Claude) Maître brodeur Rue Saint-Denis § Alloué .., 9 mai 1728; MC/ET/VII/246
      Menager, Claude
  - Minutes. 1728, juillet - 1728, décembre, juillet 1728 - décembre 1728; MC/ET/VII/247
    - CAZAUBON (Jacques) Maître doreur sur métaux Paroisse Saint-Eustache § Consentement .., 1er août 1728; MC/ET/VII/247
      Cazaubon, Jacques
    - FAUVEL (François) maître maçon Rue de la Mortellerie § Inventaire., 31 août 1728; MC/ET/VII/247
      inventaire; Fauvel, François
    - Prorogation du compromis intervenu dans le règlement des successions de Charles Joubert, juré expert entrepreneur de bâtiments, et de Marie-Anne Joubert, sa fille majeure, entre leurs héritiers: Étienne Joubert, avocat au parlement, demeurant rue de Poitou, Roland-Charles Joubert-Despereux, bourgeois de Paris, demeurant même rue, et Louis Joubert, fils et frères des défunts., 16 septembre 1728; MC/ET/VII/247
      Informations concernant le classement et la cotation du document:
      La cote donnée par l'instrument de recherche imprimé (MC/ET/VIII/247) est erronée; la cote exacte est MC/ET/VII/247.
      Documents du Minutier central concernant l'histoire de l'art (1700-1750), par Mireille Rambaud, tome II [études I à X, soit 2357 actes], Paris, Archives nationales, 1971, p. 98 (instrument de recherche imprimé dématérialisé, certaines notices sont plus détaillées dans la version intégrale accessible en ligne par la rubrique 'Autres instruments de recherche', voir contexte dans le Plan d’orientation général - Notaires de Paris, guides thématiques du Minutier).
    - DECAMP (Gilles) Maçon Rue Bayeulle § Mariage .., 19 septembre 1728; MC/ET/VII/247
      contrat de mariage; Decamp, Gilles
    - LEFORT (Mathieu) Maître brodeur Rue Tirechappe. § Mise en apprentissage Chef .., 10 octobre 1728; MC/ET/VII/247
      contrat d'apprentissage; Lefort, Mathieu
    - BRODEUR (apprentissage de) § Mise .. par AUFROY (brodeur) de son beau-fils LECLERC (Jean) âgé de 12 ans pour 6 ans chq LEFORT (Mathieu) qui le nourri, couche logé blanchi, habille moyennant 200 livres, 10 octobre 1728; MC/ET/VII/247
    - AUFROY (François) Maître doreur Rue Montorgueil § Mise en apprentissage..., 10 octobre 1728; MC/ET/VII/247
      contrat d'apprentissage; Aufroy, François
    - RENOULT (Jean) Horloger Pais § Pendule par ..; Inventaire après décès .., 14 octobre 1728; MC/ET/VII/247
      inventaire; Renoult, Jean
    - GRIBELIN Horloger Paris § Pendule par; Inventaire après décès., 14 octobre 1728; MC/ET/VII/247
    - TOUROUDE (Jean) Doreur et Ciseleur sur métaux; Place des quatre nations § mise en apprentissage de fils de .., 28 octobre 1728; MC/ET/VII/247
      contrat d'apprentissage; Touroude, Jean
    - Bail pour neuf ans par Jean Courtonne, architecte des bâtiments du roi et de l'académie royale d'architecture, à Jean Dauzas, maître perruquier, de la majeure partie d'une maison en deux corps de logis sise rue Béthisy, à présent dite rue des Fossés-Saint-Germain-l'Auxerrois, à savoir: une boutique, allée et chambres, moyennant 1.000 livres de loyer annuel., 29 novembre 1728; MC/ET/VII/247
    - RAFFY (Antoine) Serrurier de la Monnaie Paris § Comparution et inventaire .., 7 décembre 1728; MC/ET/VII/247
      inventaire; Raffy, Antoine
    - Contrat de mariage entre François Ladatte, sculpteur sur marbre et bois, fils de Laurent-Marie Ladatte, officier du prince de Carignan, demeurant rue des Deux-Ecus, à l'hôtel de Soissons, et de défunte Angélique-Catherine Mauron, et Geneviève-Catherine Cutel, fille de Claude Cutel, dit Charpentier, bourgeois de Paris, demeurant rue Montmartre, et de défunte Geneviève Berne., 14 décembre 1728; MC/ET/VII/247
      Régime matrimonial: communauté. - Dot: 3.224 livres en deniers comptants, meubles, linge et vêtements. - Douaire: 1.500 livres.
      Documents du Minutier central concernant l'histoire de l'art (1700-1750), par Mireille Rambaud, tome II [études I à X, soit 2357 actes], Paris, Archives nationales, 1971, p. 457 (instrument de recherche imprimé dématérialisé, certaines notices sont plus détaillées dans la version intégrale accessible en ligne par la rubrique 'Autres instruments de recherche', voir contexte dans le Plan d’orientation général - Notaires de Paris, guides thématiques du Minutier).
    - MERCIER (Pierre) Horloger - Châtillon § Procuration déposée., 14 décembre 1728; MC/ET/VII/247
    - BOULANGER (Guillaume) Maître doreur Rue de la Verrerie § apprentissage, 27 décembre 1728; MC/ET/VII/247
      contrat d'apprentissage; Boulanger, Guillaume
    - LALLEMAND (Claude), Maître peintre, Rue Guénégaud, § Mise en apprentissage -, 27 décembre 1728; MC/ET/VII/247
      contrat d'apprentissage; Lallemand, Claude
    - LECOUFLET (Jean Claude) Maître doreur Rue d'Argenteuil § Apprentissage .., 27 décembre 1728; MC/ET/VII/247
      contrat d'apprentissage; Lecouflet, Jean Claude
    - LENFANT (Denis) Maître doreur Rue de la Ferronerie § Apprentissage, 27 décembre 1728; MC/ET/VII/247
      contrat d'apprentissage; Lenfant, Denis
    - DOREUR (apprentissage de) § mise en .. par LALLEMANT (Claude) maître peintre de son fils EDMÉ Claude, âgé de 19 ans pour 5 ans chez d'Avost (Etienne) maître doreur sur métaux qui le nourri, logé, couche, blanchi sans rien débourser de fait ni d'autre., 27 décembre 1728; MC/ET/VII/247
    - BRUNOT (François) Maître doreur Rue des Pouvaires § Mise en apprentissage., 27 décembre 1728; MC/ET/VII/247
      contrat d'apprentissage; Brunot, François
    - AVOST (Etienne d') Maître doreur sur métaux Rue du Roule § mise en apprentissage chez .., 27 décembre 1728; MC/ET/VII/247
      contrat d'apprentissage; Avost, Etienne d'
    - BONNEAU (Jean) Maître maçon Rue de l'Egout du Ponceau § Transport .., 28 décembre 1728; MC/ET/VII/247
  - Minutes. 1729, MC/ET/VII/248
    - TOUROUDE (Jean) Maître doreur sur métaux; Collège des quatre nations § Ratification .., 13 janvier 1729; MC/ET/VII/248
      Touroude, Jean
    - PHILIPON (René) Maître maçon Rue de la Jussienne § Désistement de bail .., 13 janvier 1729; MC/ET/VII/248
      bail; Philipon, René
    - LEROY (Jean), Maître peintre, Rue Saint-Guillaume § Inventaire, 3 février 1729; MC/ET/VII/248
      inventaire; Leroy, Jean
    - Constitution par Jean Courtonne et sa femme, Catherine Bourguignon, au profit de Jacques-François Martin, sculpteur du roi, et Paule-Élisabeth Courtonne, son épouse, leur fille, demeurant rue de Bourbon à la Villeneuve, de 200 livres de rente, moyennant 4.000 livres., 18 février 1729 - 24 mars 1730; MC/ET/VII/248
      À la suite: 1730, 24 mars. Rachat de la rente par Jean Courtonne.
    - NELLE (Jean), menuisier des bâtiments du roi, rue Meslay § Mainlevée, 19 mars 1729; MC/ET/VII/248
      mainlevée; Nelle, Jean
    - Betourné (Jean), maître orfèvre, rue Mauconseil § Vente de meubles rapportés, 19 mars 1729; MC/ET/VII/248
      acte de vente; Betourné, Jean
    - GOURDAIN (François - René) Cartier Rue de Seine § Mariage de .., 19 avril 1729; MC/ET/VII/248
      contrat de mariage; Gourdain, François-René
    - NELLE (Jean), maître menuisier ordinaire des bâtiments du roi, rue de Meslay § Testament, 26 avril 1729; MC/ET/VII/248
      testament; Nelle, Jean
    - PRADEL (Claude) entrepreneur des travaux de la Monnaie - Serrurier Paroisse Saint-Germain-l'Auxerrois § Bail à loyer, 24 mai 1729; MC/ET/VII/248
    - MORMAND (Noël) Maître horloger Place Dauphine § Donation de meubles, 25 mai 1729; MC/ET/VII/248
      donation; Mormand, Noël
    - VALET (Nicolas) Maître Serrurier Paroisse Saint-Paul § Inventaire -, 5 juillet 1729; MC/ET/VII/248
      inventaire; Valet, Nicolas
    - BERTAULT (Jean Louis) Fondeur Rue de l'Enclos paroisse Saint-Marie § Mariage de .., 15 juillet 1729; MC/ET/VII/248
      contrat de mariage; Bertault, Jean Louis
    - HERON (Guillaume) Maître maçon Rue du Plâtre § Bail .., 16 août 1729; MC/ET/VII/248
    - CAZAUBON (Jacques) Maître doreur Rue des Fossés § Substitution .., 19 septembre 1729; MC/ET/VII/248
    - COMPOIN (Jean) Maître, doreur Rue du Grand Heurlay § Renonciation .., 22 septembre 1729; MC/ET/VII/248
      Compoin, Jean
    - LECOEUR (Gabriel) Maître Serrurier Rue Saint-Denis § Mariage de .., 22 septembre 1729; MC/ET/VII/248
      contrat de mariage; Lecoeur, Gabriel
    - GOSSET (l'aîné) Horloger § Pendule par .. Inventaire .., 13 octobre 1729; MC/ET/VII/248
      inventaire; Gosset, M.
    - PRADEL (Claude) Entrepreneur des travaux de la Monnaie Serrurier Paroisse Saint-Germain-l'Auxerrois § Bail par la veuve de .., 29 octobre 1729; MC/ET/VII/248
    - PETIT (Jean) Maître doreur sur métaux Rue de Vieux Augustins § Transport et obligations, 26 novembre 1729; MC/ET/VII/248
      obligation; Petit, Jean
    - ANFROY (Claude) Maître tapissier Rue Montorgueil § Constitution .., 30 décembre 1729; MC/ET/VII/248
      constitution de rente; Anfroy, Claude
  - Minutes. 1730, MC/ET/VII/249
    - ESTIENNE Horloger Paris Montre par .. § Inventaire après décès, 16 janvier 1730; MC/ET/VII/249
    - PRADEL (Claude) Entrepreneur de travaux de la Monnaie Serrurier Rue Bélthisy § Bail par la veuve de .., 16 janvier 1730; MC/ET/VII/249
    - MARTINOT Horloger Paris; Montre en or par .. § Inventaire après décès, 16 janvier 1730; MC/ET/VII/249
    - BONSERGENT (Jacques) Maître doreur sur métaux Paris § Transport d'apprentissage, 11 avril 1730; MC/ET/VII/249
      contrat d'apprentissage; Bonsergent, Jacques
    - DURAND (Michel) Maître doreur sur métaux Rue des Gravilliers § Transport d'apprentissage, 11 avril 1730; MC/ET/VII/249
      contrat d'apprentissage; Durand, Michel
    - TOUROUDE (Jean) Maître doreur sur métaux Place des quatre nations § Transport d'apprentissage .., 11 avril 1730; MC/ET/VII/249
    - LENFANT (Denis) Maître doreur sur métaux Rue de la Ferronnerie § Transport d'apprentissage, 11 avril 1730; MC/ET/VII/249
    - BRUNOT (François) Maître doreur sur métaux; Rue des Prouvaires § Transport d'apprentissage, 11 avril 1730; MC/ET/VII/249
    - LEMAITRE (Pierre) Maître horloger Rue de l'arbre sec § Transaction .., 25 mai 1730; MC/ET/VII/249
      accord; Lemaitre, Pierre
    - LEMAITRE (Pierre) Maître horloger Rue de l'arbre sec § Quittance .., 22 juin 1730; MC/ET/VII/249
      quittance; Lemaitre, Pierre
    - DEBRAY (Jacques) Evantailliste Rue Saint-Denis § Obligation rapportée .., 7 juillet 1730; MC/ET/VII/249
      obligation; Debray, Jacques
  - Minutes. 1731, janvier - 1731, juin, janvier 1731 - juin 1731; MC/ET/VII/250
    - Bail pour trois ans, par Anne Durand de Virloup, fille majeure, demeurant à Versailles, Joseph Laborde et David-François Merite, demeurant à l'hôtel de Longueville, rue Saint-Thomas-du-Louvre, tous intéressés au bail de voitures à la suite de la cour et principaux locataires de l'hôtel de Longueville, à Jean Servandorni, peintre et architecte du roi et premier peintre de l'académie royale de musique, des lieux qu'il occupe déjà dans ledit hôtel., 18 janvier 1731; MC/ET/VII/250
      Une chambre parquetée de quatre travées au premier étage, en montant par le grand escalier, avec plafond en menuiserie sculptée peinte et dorée, cheminée sculptée avec un tableau encastré et s'éclairant par deux fenêtres sur le jardin, et une sur la grande cour, avec une autre chambre à la suite avec fenêtre sur cour, également décorée, avec, sur la cheminée, un tableau de Vignon représentant la Fortune, et une troisième grande chambre pratiquée dans le pavillon, avec lambris peint, tableau sur la cheminée, éclairée de trois fenêtres sur le jardin dont deux sur la terrasse, moyennant 600 livres de loyer annuel.
      Documents du Minutier central concernant l'histoire de l'art (1700-1750), par Mireille Rambaud, tome II [études I à X, soit 2357 actes], Paris, Archives nationales, 1971, p. 184 (instrument de recherche imprimé dématérialisé, certaines notices sont plus détaillées dans la version intégrale accessible en ligne par la rubrique 'Autres instruments de recherche', voir contexte dans le Plan d’orientation général - Notaires de Paris, guides thématiques du Minutier).
    - SCULPTEUR et peintre SERVANDONI (Jean) § Bail, 18 janvier 1731; MC/ET/VII/250
      bail; Servandoni, Jean
    - SERVANDONI (Jean) sculpteur et peintre § Bail de l'Hôtel de Longueville à... Description des tableaux cheminées etc, un tabl. de Vignon., 18 janvier 1731; MC/ET/VII/250
    - LEMAISTRE (Pierre) Maître horloger Rue de l'arbre sec § Donation et création de pension .., 30 janvier 1731; MC/ET/VII/250
    - Consentement accordé par Jean-François Vignon, marchand de vin, demeurant rue Saint-Thomas-du-Louvre, Jean Du Vivier, graveur des médailles du roi, et Marie-Louise Vignon, son épouse, demeurant aux galeries du Louvre, tous héritiers de Marie-Louise Cavilliers leur nièce (fille de Léger Cavilliers et Marie Vignon), à Pierre Piquand et Jeanne Vignon son épouse, de toucher du trésor royal la somme de 4.866 livres 15 sols 4 deniers provenant de la communauté de François Vignon et Marie-Louise Martin, père et mère desdits Vignon., 28 février 1731 - 12 mars 1731; MC/ET/VII/250
      À la suite: 1731, 12 mars. Même consentement donné par Pierre-Étienne Desallais, comme procureur de Nicolas Dubois et Marguerite Vignon, sa femme, fille des défunts époux Vignon.
      Documents du Minutier central concernant l'histoire de l'art (1700-1750), par Mireille Rambaud, tome II [études I à X, soit 2357 actes], Paris, Archives nationales, 1971, p. 432 (instrument de recherche imprimé dématérialisé, certaines notices sont plus détaillées dans la version intégrale accessible en ligne par la rubrique 'Autres instruments de recherche', voir contexte dans le Plan d’orientation général - Notaires de Paris, guides thématiques du Minutier).